lt-LT: Žaislai ir žaidimai > Žaislai > Vonios žaislai: Žaislinės vonios knygos; Vonios burbulų mašinos; Vonios kreidelės; Vonios galvosūkiai; Vonios purkštukai; Plūduriuojantys vonios žaislai; Interaktyvūs vonios žaislai; Guminiai ančiukai; Puodelių piramidės; Vandeniui atsparios vonios lėlės
sk-SK: Hračky a hry > Hračky > Hračky do vane: Knižky do vane; Bublifukové stroje do vane; Pastelky do vane; Puzzle do vane; Spreje do vane; Plávajúce hračky do vane; Interaktívne hračky do vane; Gumové kačičky; Stohovacie poháre; Vodotesné bábiky do vane
da: Legetøj og spil > Legetøj > Badelegetøj: Badebøger; Badeboblemaskiner; Badefarveblyanter; Badepuslespil; Badesprøjter; Flydende badelegetøj; Interaktivt badelegetøj; Gummiænder; Stablekopper; Vandtætte badedukker
ru: Игрушки и игры > Игрушки > Игрушки для купания: Книжки для купания; Игрушки-генераторы пены; Мелки для рисования в ванной; Головоломки для купания; Игрушки-брызгалки для купания; Плавающие игрушки для ванны; Интерактивные игрушки для купания; Резиновые уточки; Чашечки-пирамидки; Куклы для купания
it: Giochi e giocattoli > Giocattoli > Giochi per il bagnetto: Giocattoli per libri da bagno; Macchine per bolle da bagno; Pastelli da bagno; Puzzle del bagno; Spruzzatori da bagno; Giocattoli da bagno galleggianti; Giocattoli da bagno interattivi; Paperelle di gomma; Tazze impilabili; Bambole da bagno impermeabili
pl: Gry i zabawki > Zabawki > Zabawki do kąpieli: Książki do kąpieli; Maszynki do baniek do kąpieli; Kredki do kąpieli; Puzzle do kąpieli; Tryskające zabawki do kąpieli; Pływające zabawki do kąpieli; Interaktywne zabawki do kąpieli; Gumowe kaczuszki; Kubeczki; Wodoodporne lalki do kąpieli
sl-SI: Igrače in igre > Igrače > Kopalne igrače: Kopalne knjigice; Stroji za kopalne mehurčke; Kopalne voščenke; Kopalne miselne igre; Kopalne pištole; Plavajoče kopalne igrače; Interaktivne kopalne igrače; Gumijaste račke; Lončki za zlaganje; Vodoodporne kopalne lutke
tr: Oyuncaklar ve Oyunlar > Oyuncaklar > Banyo Oyuncakları: Banyo Kitabı Oyuncakları; Banyo Balon Makineleri; Banyo Boyaları; Banyo Bulmacaları; Banyo Fışkırtanları; Yüzen Banyo Oyuncakları; İnteraktif Banyo Oyuncakları; Lastik Ördekler; İstifleme Bardakları; Suya Dayanıklı Banyo Bebekleri
es: Juegos y juguetes > Juguetes > Juguetes para baño: Libros de baño; Máquinas de burbujas de baño; Ceras para el baño; Rompecabezas para el baño; Chorros de baño; Juguetes de baño flotantes; Juguetes de baño interactivos; Patitos de goma; Tazas apilables; Muñecas de baño impermeables
vi: Đồ chơi & Trò chơi > Đồ chơi > Đồ chơi phòng tắm: Đồ chơi sách phòng tắm; Máy thổi bong bóng phòng tắm; Bút chì màu phòng tắm; Xếp hình trong phòng tắm; Đồ chơi nước cho phòng tắm; Đồ chơi nổi trong phòng tắm; Đồ chơi tương tác trong phòng tắm; Vịt cao su; Cốc xếp chồng; Búp bê không thấm nước trong phòng tắm
el: Παιχνίδια > Παιχνίδια (Toys) > Παιχνίδια μπάνιου: Βιβλία για το μπάνιο; Μηχανές για φυσαλίδες στο μπάνιο; Κηρομπογιές για το μπάνιο; Παζλ για το μπάνιο; Παιχνίδια νερού για το μπάνιο; Επιπλέοντα παιχνίδια μπάνιου; Διαδραστικά παιχνίδια μπάνιου; Λαστιχένια παπάκια; Κύπελλα στοίβαξης; Αδιάβροχες κούκλες για το μπάνιο
zh-CN: 玩具/游戏 > 玩具 > 洗澡玩具: 洗澡书玩具; 洗澡泡泡机; 洗澡蜡笔; 洗澡拼图; 洗澡喷水器; 漂浮洗澡玩具; 互动洗澡玩具; 橡皮鸭子; 叠叠杯; 防水洗澡娃娃
pt-BR: Brinquedos e jogos > Brinquedos > Brinquedos para banho: Livros de brinquedo para banho; Máquinas de bolhas para banho; Giz de cera para banho; Quebra-cabeças para banho; Esguichadores para banho; Brinquedos de banho flutuantes; Brinquedos de banho interativos; Patinhos de borracha; Copos de empilhar; Bonecos de banho à prova d'água
nl: Speelgoed en spellen > Speelgoed > Badspeelgoed: Badboekspeelgoed; Badbellenmachines; Badkleurkrijtjes; Badpuzzels; Badspuiters; Drijvend badspeelgoed; Interactief badspeelgoed; Rubberen eendjes; Stapelbekers; Waterdichte badpoppen
ja: おもちゃ・ゲーム > おもちゃ > お風呂用おもちゃ: お風呂絵本おもちゃ; お風呂しゃぼん玉マシン; お風呂クレヨン; お風呂パズル; お風呂水鉄砲; お風呂に浮かぶおもちゃ; インタラクティブなお風呂のおもちゃ; ラバーダッキー; スタッキングカップ; 防水バスドール
fr: Jeux et jouets > Jouets > Jouets pour le bain: Jouets de livre de bain; Machines à bulles de bain; Crayons de bain; Puzzles de bain; Pistolets de bain; Jouets de bain flottants; Jouets de bain interactifs; Canards en caoutchouc; Tasses empilables; Poupées de bain imperméables
nb: Leker og spill > Leker > Badeleker: Badebokleker; Badeboblemaskiner; Badefargestifter; Badepuslespill; Badesprutere; Flytende badeleker; Interaktive badeleker; Gummiender; Stablekopper; Vannsikre badedukker
th: ของเล่นและเกม > ของเล่น > ของเล่นในห้องน้ำ: ของเล่นหนังสือลอยน้ำ; เครื่องเป่าฟองอาบน้ำ; ดินสอสีอาบน้ำ; ปริศนาตัวต่อในห้องน้ำ; ของเล่นยางนุ่มในห้องน้ำ; ของเล่นลอยน้ำในห้องน้ำ; ของเล่นในห้องน้ำแบบโต้ตอบ; เป็ดยาง; ถ้วยแบบวางซ้อน; ตุ๊กตาอาบน้ำกันน้ำ
pt-PT: Brinquedos e jogos > Brinquedos > Brinquedos de banho: Livros de brinquedo para banho; Máquinas de bolhas para banho; Lápis de cor para banho; Puzzles para banho; Esguichadores para banho; Brinquedos de banho flutuantes; Brinquedos de banho interativos; Patinhos de borracha; Copos de empilhar; Bonecos de banho à prova de água
en: Toys & Games > Toys > Bath Toys: Bath Book Toys; Bath Bubble Machines; Bath Crayons; Bath Puzzles; Bath Squirters; Floating Bath Toys; Interactive Bath Toys; Rubber Duckies; Stacking Cups; Waterproof Bath Dolls
fi: Lelut ja pelit > Lelut > Kylpylelut: Kylpylelukirjat; Kylpykuplakoneet; Kylpykynät; Kylpypulmapelit; Kylpyvesipyssyt; Kelluvat kylpylelut; Interaktiiviset kylpylelut; Kumiankat; Pinottavat kupit; Vedenkestävät kylpynuket
zh-TW: 玩具和遊戲 > 玩具 > 沐浴玩具: 沐浴書玩具; 沐浴泡泡機; 沐浴蠟筆; 沐浴益智玩具; 沐浴噴水器; 漂浮浴缸玩具; 互動沐浴玩具; 橡膠鴨; 疊杯; 防水沐浴玩偶
bg-BG: Играчки и игри > Играчки > Играчки за баня: Книжки за баня; Машини за балончета за баня; Пастели за баня; Пъзели за баня; Пръскачки за баня; Плаващи играчки за баня; Интерактивни играчки за баня; Гумени патета; Чашки за подреждане; Водоустойчиви кукли за баня
hr-HR: Igračke i igre > Igračke > Igračke za kadu: Knjige igračke za kadu; Strojevi za puhanje mjehurića u kadi; Bojice za kadu; Puzzle za kadu; Prskalice za kadu; Plutajuće igračke za kadu; Interaktivne igračke za kadu; Gumene patkice; Čašice za igranje u kadi; Vodootporne lutke za kadu
ro-RO: Jucării și jocuri > Jucării > Jucării pentru baie: Jucării tip carte pentru baie; Mașini cu bule pentru baie; Creioane pentru baie; Puzzle-uri pentru baie; Jucării care stropesc pentru baie; Jucării plutitoare pentru baie; Jucării interactive pentru baie; Rățuște din cauciuc; Pahare pentru stivuit; Păpuși rezistente la apă pentru baie
de: Spielzeuge & Spiele > Spielzeuge > Bad-Spielzeug: Badebuchspielzeug; Badeblasenmaschinen; Bademalstifte; Baderätsel; Badespritzer; Schwimmendes Badespielzeug; Interaktives Badespielzeug; Gummienten; Stapelbecher; Wasserdichte Badepuppen
sv: Leksaker och spel > Leksaker > Badleksaker: Badboksleksaker; Bubbelbadmaskiner; Badkritor; Badpussel; Badsprutare; Flytande badleksaker; Interaktiva badleksaker; Gummiankor; Staplingsbara koppar; Vattentäta baddockor
ko: 장난감/게임 > 장난감 > 욕실용 장난감: 욕실용 책 장난감; 목욕거품기; 욕실용 크레용; 욕실용 퍼즐; 욕실용 물뿜는 장난감; 물에 뜨는 욕실용 장난감; 욕실용 대화형 장난감; 러버덕; 컵쌓기; 욕실용 방수 인형
cs: Hračky a hry > Hračky > Hračky do vany: Knihy do vany pro děti; Bublinkovače do vany; Pastelky do vany; Skládačky do vany; Stříkací hračky do vany; Plovoucí hračky do vany; Interaktivní hračky do vany; Gumové kachničky; Stohovací kelímky; Voděodolné panenky do vany
hu: Játékok és játékszerek > Játékok > Fürdőjátékok: Fürdőkönyvjátékok; Fürdő-buborékgépek; Fürdőkréták; Fürdőkirakósok; Fürdőspriccelők; Lebegő fürdőjátékok; Interaktív fürdőjátékok; Gumikacsák; Csészerakás; Vízálló fürdőbabák